Minutes et répertoires du notaire François YMBERT, 5 janvier 1541 - 1575 (étude XX)
Archives nationales
- Minutes de François YMBERT, 1541 - 1575; MC/ET/XX/35 - MC/ET/XX/83
  - Minutes. 1551, 30 mars - 1552, 1er mai, 30 mars 1551 - 1er mai 1552; MC/ET/XX/44; registre. Document détérioré.
    - Quittance., 27 novembre 1551; MC/ET/XX/44
      Nom, qualité: (M.) Desalbertas, Georges (écuyer) note.
      Profession: ma ître d'h ôtel de l'abbé de saint-nicaise, Reims (Marne)
    - Rente, titre nouvel, terre, Pre-Saint-Gervais (le) (Seine-Saint-Denis)., 28 novembre 1551; MC/ET/XX/44
      Nom, qualité: (M.) Richer, Adam note.
      Profession: laboureur, Pré-Saint-Gervais (le) (Seine-Saint-Denis) note.
      Domicile: Pre-Saint-Gervais (le) (Seine-Saint-Denis) note.
      Nom, qualité: (M.) Lezier, Jacques note.
      Nom, qualité: (M.) Richer, Jean note.
      Nom, qualité: (Mme ou Mlle) Delaval, Catherine note.
      Relations: veuve de l'intervenant 5 note.
      Nom, qualité: (M.) Lasinet, Jean (bourgeois de Paris) note.
    - Rente, titre nouvel, maison et vigne, Maignelay (Oise)., 28 novembre 1551; MC/ET/XX/44
      Nom, qualité: (Mme ou Mlle) Boireau, Jeanne note.
      Nom, qualité: (M.) Jubiet, Jean note.
      Nom, qualité: (M.) Bonnet, Robert note.
      Nom, qualité: (M.) Query, Antoine note.
      Profession: vigneron, Rouvres note.
      Domicile: Rouvres note.
      Nom, qualité: (Mme ou Mlle) Delaruelle, Jeanne
    - Reconnaissance, possibilite de rachat de vigne, Louveciennes (Yvelines)., 28 novembre 1551; MC/ET/XX/44
      Nom, qualité: (M.) Oeillet, Pierre note.
      Nom, qualité: (M.) Transquas, Advertin note.
      Nom, qualité: (M.) Oeillet, Robert note.
      Domicile: Louveciennes (Yvelines)
    - Vente, vigne, Louveciennes (Yvelines)., 28 novembre 1551; MC/ET/XX/44
      Domicile: Bougival (Yvelines)
    - Rente, constitution., 28 novembre 1551; MC/ET/XX/44
      Nom, qualité: (M.) Saulgny de, Adrien (écuyer, seigneur de saulgny) note.
      Nom, qualité: (M.) Hennequin, Nicolas (bourgeois de Paris) note.
    - Apprentissage, métier bonnetier., 30 novembre 1551; MC/ET/XX/44
      Nom, qualité: (M.) Duchesne, Jean note.
      Profession: bonnetier (apprenti), Paris note.
      Nom, qualité: (M.) Coynon, Pierre note.
      Profession: boulanger, Saint-Martin (Paris) note.
      Domicile: Saint-Martin (Paris) note.
      Nom, qualité: (M.) Duchesne, Nicolas note.
      Nom, qualité: (M.) Cognelas, Jean note.
    - Partage, réalisation, biens de succession., 30 novembre 1551; MC/ET/XX/44
    - Vente, confirmation, etal, Paris Près le Pont Saint-Michel., 1er décembre 1551; MC/ET/XX/44
      Nom, qualité: (M.) Mesnard, Nicolas note.
      Nom, qualité: (M.) Samson, Pierre note.
    - Bail à ferme, terres, Bregy (Oise)., 1er décembre 1551; MC/ET/XX/44
      Nom, qualité: (M.) Perdriel, François note.
      Profession: prév ôt de la monnaie, Paris note.
      Nom, qualité: (M.) Lemegnen, Germain note.
      Profession: laboureur, Brégy (Oise) note.
      Domicile: Brégy (Oise)
    - Vente, terre, Panay (Aube)., 1er décembre 1551; MC/ET/XX/44
      Nom, qualité: (M.) Baudrys, Georges note.
      Profession: laboureur, Panay (Aube) note.
      Domicile: Panay (Aube) note.
      Nom, qualité: (M.) Denis, Robert note.
      Profession: clerc de taverne, Paris note.
    - Vente, etal, Paris Près le Pont Saint-Michel., 2 décembre 1551; MC/ET/XX/44
      Nom, qualité: (M.) Lair, Pierre note.
      Relations: beau-frère de l'intervenant 1 note.
    - Apprentissage, métier chandelier., 2 décembre 1551; MC/ET/XX/44
      Nom, qualité: (M.) Barbette, Philippe note.
      Nom, qualité: (M.) Garnier, Charles note.
    - Échange, terre contre vigne, Saint-Lazare, saint-Denis (Paris, 93)., 3 décembre 1551; MC/ET/XX/44
      Nom, qualité: (M.) Rouet, Mathieu note.
      Nom, qualité: (M.) Panye, Jean note.
    - Bail à loyer, maison, Villette (la) (Paris)., 5 décembre 1551; MC/ET/XX/44
      Nom, qualité: (M.) Lucas, Guillaume (bourgeois de Paris) note.
      Nom, qualité: (M.) Scoppart, Claude (bourgeois de Paris) note.
    - Rente, titre nouvel, maison, (Val-de-Marne) Perreux-sur-Marne., 5 décembre 1551; MC/ET/XX/44
      Nom, qualité: (M.) Poussin, Marc note.
      Domicile: Perreux-sur-Marne (Val-de-Marne) note.
      Nom, qualité: (M.) Renard, Etienne note.
      Nom, qualité: (Mme ou Mlle) Arnoul, Jeanne (honorable femme) note.
      Nom, qualité: (M.) Lebas, Guillaume (bourgeois de Paris) note.
      Profession: teinturier (marchand), Paris
    - Accommodement, procès., 5 décembre 1551; MC/ET/XX/44
      Nom, qualité: (M.) Bertrand, Zacharie (noble homme) note.
      Nom, qualité: (M.) Haulteville, Germain note.
      Profession: laboureur, Sarcelles (Val-d'Oise) note.
      Domicile: Sarcelles (Val-d'Oise)
    - Rente, titre nouvel, vigne, Nogent-sur-Marne (Val-de-Marne)., 5 décembre 1551; MC/ET/XX/44
      Nom, qualité: (M.) Belleville, Nicolas note.
      Nom, qualité: (M.) Soult, Charles note.
      Nom, qualité: (M.) Soult, Pierre note.
      Nom, qualité: (M.) Belleville, Pierre note.
    - Vente, maison (partie de), Gagny (Seine-Saint-Denis)., 9 décembre 1551; MC/ET/XX/44
      Nom, qualité: (Mme ou Mlle) Permentier, Thiennette note.
      Profession: laboureur, Gagny (Seine-Saint-Denis) note.
      Domicile: Gagny (Seine-Saint-Denis) note.
      Nom, qualité: (M.) Permentier, Pierre note.
    - Reconnaissance de dette, arrerages de rente., 9 décembre 1551; MC/ET/XX/44
      Nom, qualité: (M.) Blancheteau, Ancelin note.
      Nom, qualité: (M.) Blancheteau, Antoine note.
      Nom, qualité: (M.) Rozier, Martin note.
      Nom, qualité: (M.) Guyot, Robert note.
      Nom, qualité: (M.) Alix, Denis note.
      Intervenant 6, en deuxième partie note:
    - Rente, titre nouvel, vigne, Romainville (Seine-Saint-Denis)., 9 décembre 1551; MC/ET/XX/44
    - Rente, titre nouvel, maison, Paris rue de Beauvais., 10 décembre 1551; MC/ET/XX/44
      Nom: Chapitre de Saint-Germain-L'Auxerrois note.
    - Testament., 11 décembre 1551; MC/ET/XX/44
      Nom, qualité: (Mme ou Mlle) Chevriere, Marie note.
      Nom, qualité: (M.) Bourges de, Jacques (bourgeois de Paris) note.
      Profession: epicier (marchand), Paris
    - Rente, délaissement, vigne, Ivry-sur-Seine (Val-de-Marne)., 12 décembre 1551; MC/ET/XX/44
      Nom, qualité: (M.) Payan, Michel (noble homme, seigneur d'ivry et gentilly) note.
      Nom, qualité: (M.) Noblet, Simon note.
      Profession: laboureur, Ivry-sur-Seine (Val-de-Marne) note.
      Domicile: Ivry-sur-Seine (Val-de-Marne) note.
      Nom, qualité: (M.) Bade, Frambourg note.
      Nom, qualité: (M.) Bade, Morue note.
    - Bail à loyer, vicariat, Paris rue Marivaux., 12 décembre 1551; MC/ET/XX/44
      Profession: marchand, marguillier de saint-jacques, Paris note.
      Nom, qualité: (M.) Berthelemy, Denis (bourgeois de Paris) note.
      Profession: marguillier de saint-jacques, Paris note.
      Nom, qualité: (M.) Orchard, Antoine note.
      Profession: pr être, Paris
    - Bail à loyer, vicariat, Paris rue Marivaux., 12 décembre 1551; MC/ET/XX/44
      Nom, qualité: (M.) Bonnejoye, Jean note.
    - Bail à loyer, vicariat, Paris rue Marivaux., 12 décembre 1551; MC/ET/XX/44
      Nom, qualité: (M.) Froment, Fremin note.
    - Bail à loyer, ouvrerie et chambre, Paris rue des Arcis., 12 décembre 1551; MC/ET/XX/44
      Profession: marchand, marguillier de saint-jacques, Paris
    - Bail à loyer, vicariat, Paris rue de Marivaux., 12 décembre 1551; MC/ET/XX/44
      Nom, qualité: (M.) Boullenger, Jean note.
      Profession: prêtre, Paris
    - Bail à loyer, ile (partie d'), Issy-les-Moulineaux (Hauts-de-Seine)., 13 décembre 1551; MC/ET/XX/44
      Nom, qualité: (M.) Trongne, Jean note.
      Profession: ma ître et gouverneur des recettes de la confrérie des chandeliers, Paris note.
      Nom, qualité: (M.) Charpentier, Nicolas note.
      Profession: ma ître et gouverneur de la confrérie des chandeliers, Paris note.
      Nom, qualité: (M.) Flament, Mathieu note.
      Nom, qualité: (M.) Dassy, Guillaume note.
    - Apprentissage, métier orfevre., 14 décembre 1551; MC/ET/XX/44
      Nom, qualité: (M.) Lefevre, Jacques (bourgeois de Paris) note.
    - Testament., 14 décembre 1551; MC/ET/XX/44
      Nom, qualité: (M.) Lelievre, Jean note.
    - Vente, vigne, Mareil-le-Guyon (Yvelines)., 15 décembre 1551; MC/ET/XX/44
      Nom, qualité: (M.) Hureau, Mathurin note.
      Profession: laboureur, Etang-la-Ville (l') (Yvelines) note.
      Domicile: Etang-la-Ville (l') note.
      Nom, qualité: (M.) Tissart, Pierre (bourgeois de Paris) note.
    - Rente, constitution., 15 décembre 1551; MC/ET/XX/44
      Profession: armurier du roi, Paris, rue Heaumerie note.
      Nom, qualité: (M.) Aleps, Henry (bourgeois de Paris) note.
      Profession: sommelier d'armes, Paris
    - Vente, maison, Paris rue du Vertbois., 16 décembre 1551; MC/ET/XX/44
      Nom, qualité: (M.) Pennetier, Jacques note.
      Domicile: Paris rue Aubry-le-Boucher note.
      Nom, qualité: (M.) Pennetier, Jean note.
      Domicile: Paris Place aux Chats note.
      Nom, qualité: (M.) Moreau, Jean (bourgeois de Paris) note.
    - Quittance, paiement de vente., 16 décembre 1551; MC/ET/XX/44
      quittance; acte de vente
    - Accommodement, procès., 18 décembre 1551; MC/ET/XX/44
      Relations: procureur de l'intervenant 2 note.
      Nom, qualité: (M.) Vignen, Jacques note.
      Nom, qualité: (M.) Chaudiere, Claude note.
      Profession: imprimeur (marchand), Reims (Marne)
    - Testament, codicille., 18 décembre 1551; MC/ET/XX/44
      Nom, qualité: (Mme ou Mlle) Chevriere, Marie
    - Rente, transport., 18 décembre 1551; MC/ET/XX/44
      Nom, qualité: (M.) Lart, Etienne note.
      Nom, qualité: (M.) Lavache, Henry (honorable homme) note.
      Profession: vendeur de bétail à pied fourchu, Paris note.
    - Bail à loyer, terres, Fontaine-Saint-Lucien (Oise)., 18 décembre 1551; MC/ET/XX/44
      Nom, qualité: (M.) Golien, Jean note.
      Profession: marchand, Beauvais (Oise) note.
      Domicile: Beauvais (Oise)
    - Testament., 21 décembre 1551; MC/ET/XX/44
      Nom, qualité: (M.) Godard, Jacques note.
      Profession: écorcheur du roi à la grande boucherie (juré), Paris note.
    - Apprentissage, métier artilleur., 21 décembre 1551; MC/ET/XX/44
      Nom, qualité: (M.) Conseil, Pierre note.
      Profession: artilleur (apprenti), Paris note.
      Domicile: (Paris) note.
      Nom, qualité: (Mme ou Mlle) Caboche, Jacqueline (honorable femme) note.
      Nom, qualité: (M.) Conseil, Gaspard note.
      Profession: arbaletrier (maitre), Paris note.
      Nom, qualité: (M.) Marchant, Jean note.
      Profession: artilleur (maitre), Paris note.
    - Apprentissage, accomodement, métier orfevre., 21 décembre 1551; MC/ET/XX/44
      Nom, qualité: (M.) Caboche, Pierre note.
      Profession: orfevre (maitre), Paris note.
    - Apprentissage, métier orfevre., 21 décembre 1551; MC/ET/XX/44
      Profession: arbalétrier (ma ître), Paris note.
    - Bail à loyer, terre, Saint-Marcel (Paris)., 22 décembre 1551; MC/ET/XX/44
      Nom, qualité: (Mme ou Mlle) Delacarpenterie, Barbe (honorable femme) note.
      Relations: séparé(e) de l'intervenant 2 note.
      Nom, qualité: (M.) Laurens, Adrien note.
      Profession: marchand, Saint-Marcel (Paris) note.
      Nom, qualité: (Mme ou Mlle) Bellissane, Jeanne note.
      Nom, qualité: (M.) Demyne, Gélain note.
      Profession: chandelier (ma ître), Saint-Marcel (Paris) note.
    - Vente, jardin, Tryguel (Yonne)., 22 décembre 1551; MC/ET/XX/44
      Nom, qualité: (M.) Nicole, Georges (bourgeois de Paris) note.
      Nom, qualité: (M.) Cellot, Laurent note.
      Profession: chirurgien ordinaire du roi, Treyguel (Yonne) note.
      Domicile: Treyguel (Yonne)
    - Apprentissage, métier fourbisseur garnisseur d'epees., 22 décembre 1551; MC/ET/XX/44
      Nom, qualité: (M.) Bourrillon, Jean note.
      État civil: orphelin note.
      Nom, qualité: (M.) Dehoulx, Raoullequin note.
    - Vente, vigne, Courtille (la) (Seine-et-Marne)., 24 décembre 1551; MC/ET/XX/44
    - Donation, vigne, Gagny (Seine-Saint-Denis)., 27 décembre 1551; MC/ET/XX/44
      Nom, qualité: (M.) Perier, Jean note.
      Nom, qualité: (Mme ou Mlle) Permentier, Jeanne note.
    - Vente, vigne, Sucy-en-Brie (Val-de-Marne)., 28 décembre 1551; MC/ET/XX/44
      Nom, qualité: (M.) Rousseau, Pierre (ainé) note.
      Profession: laboureur, Sucy-en-Brie (Val-de-Marne) note.
      Domicile: Sucy-en-Brie (Val-de-Marne) note.
      Nom, qualité: (Mme ou Mlle) Monterin de, Jeanne note.
      Nom, qualité: (M.) Duvau, Claude note.
    - Rente, constitution., 29 décembre 1551; MC/ET/XX/44
      Nom, qualité: (M.) Thomas, Robert note.
      Nom, qualité: (M.) Regnoult, Thorin (honorable homme) note.
    - Vente, vigne, Amboile (Val-de-Marne)., 30 décembre 1551; MC/ET/XX/44
      Nom, qualité: (M.) Petit, Olivier note.
      Profession: laboureur, Valenton (Val-de-Marne) note.
      Domicile: Valenton (Val-de-Marne) note.
      Profession: écorcheur de la grande boucherie, Paris note.
    - Rente, délaissement., 30 décembre 1551; MC/ET/XX/44
      Nom, qualité: (M.) Pean, Michel (noble homme, seigneur d'ivry et gentilly) note.
      Nom, qualité: (M.) Bezerin, Robert note.
      Profession: laboureur, Vitry-sur-Seine (Val-de-Marne) note.
      Domicile: Vitry-sur-Seine (Val-de-Marne)
    - Rente, titre nouvel, terre, Ermenonville (Oise)., 30 décembre 1551; MC/ET/XX/44
      Nom, qualité: (M.) Perault, Maurice note.
      Nom, qualité: (Mme ou Mlle) Quinette, Marie (honorable femme) note.
    - Vente, vigne, Vitry-sur-Seine (Val-de-Marne)., 31 décembre 1551; MC/ET/XX/44
      Nom, qualité: (M.) Bachone, Pierre note.
    - Vente, terre, Gentilly (Val-de-Marne)., 31 décembre 1551; MC/ET/XX/44
      Nom, qualité: (M.) Bastonnier, Michel (honorable homme, bourgeois de Paris) note.
      Nom, qualité: (M.) Drouyn, Guillaume (honorable homme, bourgeois de Paris) note.
    - Lhomme (Claude) maître serrurier rue Neuve Saint-Eustache § apprentissage chez .., 14 décembre 1713; MC/ET/XX/44
      Artisans XVIIIe siècle, par M. Rambaud et C. Grodecki, 1956-1977 ( fichier papier entièrement dématérialisé; voir contexte dans le Plan d’orientation général - Notaires de Paris, guides thématiques du Minutier).
      contrat d'apprentissage; Lhomme, Claude
    - Testament., 1er janvier 1900; MC/ET/XX/44
      Nom, qualité: (Mme ou Mlle) Berault, Marie note.
      Nom, qualité: (M.) Noel, Pierre note.
      Profession: mesureur de sel, Paris note.
    - Apprentissage, métier mercier., 1er janvier 1900; MC/ET/XX/44
      Nom, qualité: (M.) Bangot, Charles note.
      Profession: mercier (apprenti), Paris note.
      Nom, qualité: (M.) Estienne, Joachim note.
      Nom, qualité: (M.) Bangot, Nicolas note.
      Nom, qualité: (M.) Himblot, Pierre note.
    - Apprentissage, métier layetier ecrainier., 1er janvier 1900; MC/ET/XX/44
      Nom, qualité: (M.) Chaperon, Jacques note.
      Profession: layetier-écrainier (apprenti), Paris note.
      Nom, qualité: (M.) Chaperon, Jean note.
      Nom, qualité: (M.) Habet, François note.
      Profession: layetier-écrainier (ma ître), Paris note.
    - Bail à loyer, grennes (3), Pontoise (Val-d'Oise)., 1er janvier 1900; MC/ET/XX/44
      Nom, qualité: (M.) Colas, Nicolas (noble homme) note.
      Nom, qualité: (M.) Lanjollen, Guillaume (bourgeois de Paris) note.
      Relations: representant(e) de l'intervenant 3 note.
      Nom, qualité: (M.) Tramain, Denis (bourgeois de Paris) note.
    - Bail à loyer, maison, Charenton-le-Pont (Val-de-Marne)., 1er janvier 1900; MC/ET/XX/44
      Nom, qualité: (M.) Lelievre, Colas note.
    - Rente, titre nouvel, moulin, Gif-sur-Yvette (Essonne)., 1er janvier 1900; MC/ET/XX/44
      Nom, qualité: (M.) Coullon, Robert note.
      Domicile: Paris rue Tannerie note.
      Nom, qualité: (M.) Villetin de, Richard (écuyer, seigneur de gif-sur-yvette)
  - Minutes. 1552, 2 mai - 1553, 1er avril, 2 mai 1552 - 1er avril 1553; MC/ET/XX/45; registre
  - Minutes. 1553, 5 avril - 1554, 24 mars, 5 avril 1553 - 24 mars 1554; MC/ET/XX/46; registre
    1553, 5 avril à 1554, 24 mars. Plus 4 actes du 20 mars.
  - Minutes (inventaires après décès et autres types d'actes). 1553 - 1575, MC/ET/XX/47
    1553, 1 et 16 septembre: minutes.
    1556, 1 juillet: minutes, avec un actes du 18 septembre sans indication d'année.
    1566, 1567, 1574, 1575: inventaires.
    inventaire après décès
  - Minutes. 1554, 1er avril - 1555, 11 avril, 1er avril 1554 - 11 avril 1555; MC/ET/XX/48; registre
  - Minutes. 1555, 19 avril - 1556, 15 mars, 19 avril 1555 - 15 mars 1556; MC/ET/XX/49; registre
  - Minutes. 1556, 12 mars - 1557, 22 mai, 12 mars 1556 - 22 mai 1557; MC/ET/XX/50; registre
    Minutes de 1556, 12 et 16 mars avant Pâques; 8 avril à 1557, 17 avril; f° 426, constitutions des rentes: 1557, 13 avril à 22 mai.
  - Minutes. 1557, 22 avril - 1558, 9 avril, 22 avril 1557 - 9 avril 1558; MC/ET/XX/51; registre. Document détérioré.
    Contient des constitutions des rentes, en tête table chronologique arrêtée au huitième article.
  - Minutes. 1558, 13 avril - 1559, 8 avril, 13 avril 1558 - 8 avril 1559; MC/ET/XX/52; registre. Document détérioré.
    Constitutions des rentes jusqu'au 8 avril.
  - Minutes. 1559, 8 avril - 1560, 22 juin, 8 avril 1559 - 22 juin 1560; MC/ET/XX/53; registre
    1559, 8 avril à 22 mars 1560, constitutions des rentes jusqu'au 22 juin 1560.
  - Minutes (constitutions de rentes publiques). 1560, avril - 1561, mars, avril 1560 - mars 1561; MC/ET/XX/54; registre
    Commence avant Pâques Ier - 13 avril, à la fin constitutions de rentes.
  - Minutes. 1561, 2 avril - 1562, 28 mars, 2 avril 1561 - 28 mars 1562; MC/ET/XX/55; registre
    Commence avant Pâques.
    - Vente par Jérôme Della Robbia (de la Robye), (...), à Jean Croquet, bourgeois de Paris, d'un quartier de friche et terre à Sèvres, au lieu-dit 'Chastillon' et 17 perches de friches à Sèvres. Prix: 20 livres., 4 juillet 1561; MC/ET/XX/55
      Histoire de l'art XVIe siècle, 1530-1600 (2698 actes), par Catherine Grodecki, 1971-1986 (fichier papier entièrement dématérialisé; voir contexte dans le Plan d’orientation général - Notaires de Paris, guides thématiques du Minutier).
      acte de vente; Sèvres (Hauts-de-Seine); Della Robbia, Jérôme; Croquet, Jean; peintre; officier de la Chambre du roi (Ancien Régime)
  - Minutes (constitutions de rentes publiques). 1562, 2 avril - 1563, mars, 2 avril 1562 - mars 1563; MC/ET/XX/56; registre
    Table à la fin de huit constitutions des rentes.
    - Jehan Corrozet le jeune et Marie André, sa femme, cèdent à Claude Marcel, le cinquième d'une maison rue Saint-Jacques, à l'image Saint-Martin, moyennant 450 l. t., 20 octobre 1562; MC/ET/XX/56
      Précisions sur les lieux: Paris--Saint-Jacques (rue, image Saint-Martin)
      Actes signalés par le personnel du Minutier central des notaires de Paris, 2003-2012 (base de données migrée: voir contexte dans le Plan d’orientation général - Notaires de Paris, guides thématiques du Minutier).
      Date de création de la notice: 2012
      acte de vente; Saint-Jacques (rue); Corrozet, Jehan; André, Marie; Marcel, Claude
    - CIMETIERE des INNOCENTS § Testament de Marguerite PEZART élisant sa sépulture au CIMETIERE des INNOCENTS à l'environ de la Chapelle de la Vierge qui est à la tour dudit cimetière, 19 juillet 1645; MC/ET/XX/56
  - Minutes. 1562, 10 octobre - 1563, 29 juillet, 10 octobre 1562 - 29 juillet 1563; MC/ET/XX/57; registre
    ' Il y a dedens ce registre plus de IIIcL constitution de la ville '.
  - Minutes. 1563, 3 avril - 1564, 30 mars, 3 avril 1563 - 30 mars 1564; MC/ET/XX/58; registre
    Commence avant Pâques, 3-8 avril.
  - Minutes. 1563, 4 septembre - 1564, 22 janvier, 4 septembre 1563 - 22 janvier 1564; MC/ET/XX/59; registre
    1563,8 juillet: lettres patentes, datées de Gaillon, remboursement de rentes sur le Clergé à l'aide de ventes de biens ecclésiastiques, payables avec le capital desdites rentes. Celles-ci étant payées aux gens d'église jusqu'à remboursement ou assignation d'un autre revenu.
  - Minutes. 1564, avril - 1565, mars, avril 1564 - mars 1565; MC/ET/XX/60; registre
    Commence la veille de Pâques.
  - Minutes. 1565, 3 avril - 1566, 30 mars, 3 avril 1565 - 30 mars 1566; MC/ET/XX/61; registre
  - Minutes. 1567, MC/ET/XX/62; registre
    En tête commencement de table, 34 premiers actes.
  - Minutes (constitutions de rentes publiques). 1568, MC/ET/XX/63; registre
    1567-1569.
  - Minutes. 1569, MC/ET/XX/64; registre
  - Minutes (constitutions de rentes publiques). 1570, 6 février - 1571, 5 janvier, 6 février 1570 - 5 janvier 1571; MC/ET/XX/65; registre
    1570, 6 février et 24 août, et 1571, 5 janvier: constitutions des rentes et actes corrélatifs de cession.
    En tête, table des folios I à VI xx XVIII (1 à 138): folioté jusqu'au IIc (200), 18 juillet..
  - Minutes (constitutions de rentes publiques). 1571, 25 octobre - 1572, 27 juin, 25 octobre 1571 - 27 juin 1572; MC/ET/XX/66; registre
    - HOPITAL Saint-JACQUES (gouverneur de l'égl.) § Constitution par gouverneur de l'égl. HOPITAL Saint-JACQUES; Echange en vue du percement d'une rue ds les salles de l'HOPITAL Saint-JACQUES, 8 janvier 1648; MC/ET/XX/66
      échange; Hopital Saint-Jacques, gouverneur de l'egl.
    - PETIT BOURG (terre et seigneurie de) § Acte concernant. .. acquise pour l'abbé de LA RIVIERE 1er ministre de S.A.R en janvier 1646 en suite de laquelle il y fit faire des travaux d'agrandissement suivant marche conclu avec Simon et Alexandre DELESPINE, frères, maître maçons à Paris moy. 50000 l., 27 février 1648; MC/ET/XX/66
      Artisans XVIIe, par M. Jurgens, M.A. Fleury, R. Gourmelon et le personnel du Minutier central, 1954-1996 (fichier papier entièrement dématérialisé; voir contexte dans le Plan d’orientation général - Notaires de Paris, guides thématiques du Minutier).
  - Minutes (constitutions de rentes publiques). 1572 - 1573, MC/ET/XX/67; registre
    1572 à 1573, 26 février et 8 mai.
  - Minutes (constitutions de rentes publiques). 1572 - 1574, MC/ET/XX/68; registre
    1572-1574, en tête début d'un répertoire du registre, janvier et février.
  - Minutes. 1574, MC/ET/XX/69; registre
    Folioté de I à IIcXI.
    - Contrat de mariage entre honorable personne Pierre Lemaire, marchand, d'une part, et (?) (?), d'autre part., 1er janvier 1574 - 1574; MC/ET/XX/69
      Mariages à Paris de 1570 à 1635 (4550 actes), relevés effectués sous la dir. de Roland Mousnier, v. 1960-1976 (voir contexte dans le Plan d’orientation général - Notaires de Paris, guides thématiques du Minutier).
      Date de révision: 2010
      Date de création de la notice: 2007
      contrat de mariage; Lemaire, Pierre; commerçant
    - Contrat de mariage entre Valleran Robert, maître brodeur, d'une part, et Madeleine Fremyn, fille de Louis Fremyn, décédé, maître bonnetier, et de Claude Cochet, d'autre part., 17 janvier 1574; MC/ET/XX/69
      Claude Cochet, épouse de Robert Gaultier, maître bonnetier.
      contrat de mariage; Cochet, Claude; Fremyn, Louis; Fremyn, Madeleine; Gaultier, Robert; Robert, Valleran; fabricant d'accessoires vestimentaires; brodeur
    - Contrat de mariage entre noble homme, maître Pierre Lhermite, trésorier de monsieur le Grand Prévot de France, d'une part, et (?) (?), d'autre part., 4 février 1574; MC/ET/XX/69
      contrat de mariage; Chandiou, M. de; Lhermite, Pierre; trésorier
    - Contrat de mariage entre François Grenier, maître orfèvre, fils de (?) (?) et de Marie de La Leu, d'une part, et honorable femme Gillette Favin, veuve de Antoine Choze, bourgeois de Paris, maître orfèvre, d'autre part., 2 mai 1574; MC/ET/XX/69
      Marie de La Leu, épouse d'honorable homme maître Gilbert Chappelle, banquier, bourgeois de Paris.
      contrat de mariage; Chappelle, Gilbert; Choze, Antoine; Favin, Gillette; Grenier, François; La Leu, Marie de; banquier; orfèvre